臺灣新竹地方法院刑事判決
111年度訴字第648號
公  訴  人  臺灣新竹地方檢察署檢察官
被      告  蘇俊榮


選任辯護人  王新發律師
            王柯雅菱律師
被      告  陳錦田


            陳睿珅


            秦柏韋


上列被告等因妨害秩序等案件，經檢察官提起公訴（111年度偵
字第9488號、第10096號、第10097號、第10098號），被告於本
院準備程序中，就被訴事實為有罪之陳述，經法官告知簡式審判
程序意旨，並聽取公訴人、被告及辯護人之意見後，經合議庭裁
定由受命法官獨任行簡式程序審理，並判決如下：
    主  文
己○○共同犯意圖供行使之用而攜帶兇器在公共場所聚集三人以上
下手實施強暴罪，處有期徒刑捌月。又共同犯剝奪他人行動自由
罪，處有期徒刑肆月，如易科罰金，以新臺幣壹仟元折算壹日。
丁○○共同犯意圖供行使之用而攜帶兇器在公共場所聚集三人以上
下手實施強暴罪，處有期徒刑捌月。又共同犯剝奪他人行動自由
罪，處有期徒刑肆月，如易科罰金，以新臺幣壹仟元折算壹日。
丙○○共同犯意圖供行使之用而攜帶兇器在公共場所聚集三人以上
下手實施強暴罪，處有期徒刑捌月。又共同犯剝奪他人行動自由
罪，處有期徒刑肆月，如易科罰金，以新臺幣壹仟元折算壹日。
乙○○犯在公共場所聚集三人以上施強暴在場助勢罪，處有期徒刑
參月，如易科罰金，以新臺幣壹仟元折算壹日。又共同犯剝奪他
人行動自由罪，處有期徒刑參月，如易科罰金，以新臺幣壹仟元
折算壹日。應執行有期徒刑伍月，如易科罰金，以新臺幣壹仟元
折算壹日。
    事實及理由
一、本件犯罪事實及證據，除證據並所犯法條欄一、證據清單及
    待證事實：編號17證據名稱欄「被告丁○○手機截圖照片34張
    」之記載應更正為「被告丙○○手機截圖照片34張」；證據部
    分應增列「新竹市第三分局南門派出所110報案紀錄單1份（
    他字第1727號卷第17頁）」、「新竹市警察局第三分局南門
    派出所警員黃顯淵於111年6月9日製作之職務報告1份（聲拘
    字第98號卷第6頁）」、「被告己○○、丁○○、丙○○、乙○○於
    本院準備程序及審理時之自白（本院卷第139至141、155至1
    56、161至162、175至176、181頁）」外，餘均引用起訴書
    之記載（如附件）。
二、按檢察官代表國家提起公訴，依檢察一體原則，到庭實行公
    訴之檢察官如發現起訴書認事用法有明顯錯誤，亦非不得本
    於自己確信之法律見解，於論告時變更起訴之法條，或於不
    影響基本事實同一之情形下，更正或補充原起訴之事實（最
    高法院100年度台上字第4920號判決同此見解）。經查，公
    訴檢察官依卷內事證，認無證據可資證明被告丙○○有參與起
    訴書犯罪事實一、㈠之毀損犯行，遂於準備程序當庭表示刪
    除丙○○涉犯毀損罪嫌部分（本院卷第140頁），是本院自應
    以公訴檢察官最終更正後之內容作為本院審理之範圍。
三、論罪科刑：
　㈠按刑法第150條業於109年1月15日修正公布，並自同年月17日
    生效施行，其立法理由略以：不論在何處、以何種聯絡方式
    （包括社群通訊軟體）聚集，係在遠端或當場為之，均為本
    條之聚集行為，且包括自動與被動聚集之情形，亦不論是否
    係事前約定或臨時起意者均屬之。三人以上在公共場所或公
    眾得出入之場所實施強暴脅迫，就人民安寧之影響及對公共
    秩序已有顯著危害，是將聚集之人數明定為三人以上，不受
    限於須隨時可以增加之情形，以臻明確。不論強暴脅迫是對
    於特定人或不特定人為之，已造成公眾或他人之危害、恐懼
    不安，應即該當該罪成立之構成要件。本罪重在安寧秩序之
    維持，若行為人就本罪之構成要件行為有所認識而仍為本罪
    構成要件之行為，自仍應構成本罪，予以處罰。經查，被告
    己○○、丁○○、丙○○、乙○○等4人均明知案發地點係不特定人
    或多數人得使用之公共場所，被告己○○、丁○○、丙○○竟為上
    開強暴犯行，被告乙○○在場助勢，造成見聞之公眾或他人恐
    懼不安，與上開「在公共場所聚集三人以上」之構成要件相
    符，並對公共秩序有顯著危害。
　㈡又被告己○○、丁○○、丙○○、乙○○等4人於案發前均明知被告己○○係受穆志忠之指示，欲處理與告訴人戊○○之金錢糾紛而欲
    向告訴人戊○○理論，已可認其等於聚集過程中，主觀上已有
    將對他人施以強暴之認識或故意甚明，又被告等人於案發現
    場所持甩棍為質地堅硬之物品，足以毆人成傷，辣椒水對人
    之臉部及皮膚噴射亦足以使人感受刺痛、紅腫，若噴射至眼
    睛，甚至會造成視力暫時喪失等情形，當均屬客觀上顯然具
    有危險性，足以對人之生命、身體、安全構成威脅之兇器無
    疑。如聚集三人以上在公共場所或公眾得出入之場所施暴時
    ，無論是「首謀」、「下手實施」或「在場助勢」者中之何
    者攜帶兇器或其他危險物品，均可能因相互利用兇器或其他
    危險物品，造成破壞公共秩序之危險程度升高，均應認該當
    於加重條件。是核被告己○○、丁○○、丙○○就起訴書犯罪事實
    欄一、㈠所為，均係犯刑法第150條第1項後段、第2項第1款
    之意圖供行使之用而攜帶兇器在公共場所聚集三人以上，下
    手實施強暴罪、同法第304條第1項之強制罪；被告乙○○就起
    訴書犯罪事實欄一、㈠所為，係犯刑法第150條第1項前段、
    第2項第1款之意圖供行使之用而攜帶兇器在公共場所聚集三
    人以上施強暴在場助勢罪；被告己○○、丁○○、丙○○、乙○○就
    起訴書犯罪事實欄一、㈡所為，均係犯刑法第302條第1項之
    剝奪他人行動自由罪。
　㈢又按在學理上，有「任意共犯」與「必要共犯」之分，前者
    指一般原得由一人單獨完成犯罪而由二人以上共同實施之情
    形，當然有刑法總則共犯規定之適用；後者係指須有二人以
    上之參與實施始能成立之犯罪而言。且「必要共犯」依犯罪
    之性質，尚可分為「聚合犯」與「對向犯」，其二人以上朝
    同一目標共同參與犯罪之實施者，謂之「聚合犯」，如刑法
    分則之公然聚眾施強暴、脅迫罪、參與犯罪結社罪、輪姦罪
    等是，因其本質上即屬共同正犯，故除法律依其首謀、下手
    實施或在場助勢等參與犯罪程度之不同，而異其刑罰之規定
    時，各參與不同程度犯罪行為者之間，不能適用刑法總則共
    犯之規定外，其餘均應引用刑法第28條共同正犯之規定（最
    高法院81年度台非字第233號判決同此見解）。準此，本案
    被告己○○、丁○○、丙○○就起訴書犯罪事實欄一、㈠之
　　意圖供行使之用而攜帶兇器在公共場所聚集三人以上下手實
    施強暴、強制犯行有犯意聯絡及行為分擔，均應論以共同正
    犯；而被告己○○、丁○○、丙○○、乙○○就起訴書犯罪事實欄一
    、㈡之剝奪他人行動自由犯行，有犯意聯絡及行為分擔，均
    應論以共同正犯。
　㈣又就起訴書犯罪事實欄一、㈠之部分，被告己○○、丁○○、丙○○
    所涉意圖供行使之用而攜帶兇器在公共場所聚集三人以上下
    手實施強暴、強制犯行，有一行為觸犯數罪名之情形，均為
    想像競合犯，均應從一重論以刑法第150條第1項後段、第2
    項第1款之意圖供行使之用而攜帶兇器在公共場所聚集三人
    以上，下手實施強暴罪。
　㈤被告己○○、丁○○、丙○○所犯意圖供行使之用而攜帶兇器在公
    共場所聚集三人以上下手實施強暴、剝奪他人行動自由犯行
    ；被告乙○○所犯意圖供行使之用而攜帶兇器在公共場所聚集
    三人以上施強暴在場助勢、剝奪他人行動自由犯行，犯意各
    別，行為互殊，均應予分論併罰。
　㈥按犯刑法第150條第1項之在公共場所聚集三人以上實施強暴
    脅迫罪，而有下列情形者，得加重其刑至二分之一：一、意
    圖供行使之用而攜帶兇器或其他危險物品犯之。二、因而致
    生公眾或交通往來之危險，同法條第2項定有明文。從而，
    上開得加重條件，屬於相對加重條件，並非絕對應加重條件
    ，是以，事實審法院依個案具體情狀，考量當時客觀環境、
    犯罪情節及危險影響程度、被告涉案程度等事項，綜合權衡
    考量是否有加重其刑之必要性。查本案被告己○○搭載被告丁○○、丙○○、乙○○駕車在公共道路上追逐，將告訴人駕駛之車
    輛逼入道路巷底後，由被告己○○、丁○○、丙○○徒手或分持甩
    棍、辣椒水等兇器，於公共場所當街公然對於告訴人戊○○、
    甲○○施暴毆打、噴射，攻擊告訴人戊○○、甲○○2人頭部及手
    腳等部位，造成傷勢非輕，手段凶狠，被告乙○○則在場助勢
    ，嚴重影響社會安寧，未加重前之法定刑不足以評價被告之
    犯行，本院認被告4人均有依前揭規定予以加重其刑之必要
    ，爰均依法加重其刑。
　㈦被告己○○前因施用毒品案件，經臺灣桃園地方法院以104年度
    桃簡字第857號判決判處有期徒刑4月確定；復因違反槍砲彈
    藥管制條例及恐嚇案件，經臺灣桃園地方法院以104年度訴
    字第579號判決分別判處有期徒刑2年，併科罰金新臺幣（下
    同）5萬元、3月確定；又因施用第二級毒品案件，經臺灣新
    北地方法院以104年度簡字第6694號判決分別判處有期徒刑4
    月、4月，應執行有期徒刑6月確定；上開三案件，經臺灣新
    北地方法院以105年度聲字第3792號裁定定應執行有期徒刑2
    年10月確定（下稱甲執行刑）；嗣又因違反槍砲彈藥刀械管
    制條例案件，經臺灣桃園地方法院以105年度審訴字第1647
    號判決判處有期徒刑4月，併科罰金3萬元確定；復因施用第
    二級毒品案件，經臺灣桃園地方法院以105年度桃簡字第237
    7號判決判處有期徒刑6月確定；上開二案件，經臺灣桃園地
    方法院以106年度聲字第1964號裁定定應執行有期徒刑8月確
    定（下稱乙執行刑）；上開甲、乙執行刑經接續執行後，於
    107年9月7日縮短刑期假釋出監付保護管束，後經撤銷假釋
    ，執行殘刑1年26日，於109年11月3日縮短刑期執行完畢；
    被告丙○○前因詐欺案件，經臺灣新北地方法院以108年度原
    訴字7號判決判處有期徒刑1年6月（1次）、1年3月（4次）
    、1年1月（8次），應執行有期徒刑2年、緩刑5年確定，嗣
    經臺灣新北地方法院以109年度撤緩字第160號撤銷緩刑確定
    ，於111年6月1日縮短刑期執行完畢，有其等之臺灣高等法
    院被告前案紀錄表1份在卷可稽。被告己○○、丙○○受有期徒
    刑之執行完畢後，5年以內故意再犯本案有期徒刑以上之罪
    ，於本案均構成累犯。本案依卷內證據資料，難認被告己○○
    、丙○○有加重其刑予以延長矯正惡性此一特別預防之必要，
    爰均不予加重其刑。
　㈧爰以行為人之責任為基礎，審酌被告己○○因受他人指示代為
    處理與告訴人戊○○間之金錢糾紛，不思以理性方式解決糾紛
    ，竟與被告丁○○、丙○○、乙○○當街聚眾在公共場所為強暴、
    助勢及剝奪他人行動自由行為，並就無任何恩怨仇隙之告訴
    人甲○○亦施加暴行，且其等強押告訴人戊○○離開之行為，如
    立於被害人立場，於毫無防備情況下遭有糾紛之人帶離，其
    身心勢必處於極度驚恐狀態，在被剝奪行動自由期間如坐針
    氈，對於自己是否會遭受進一步暴力對待處於不確定之恐慌
    狀態，被告4人所為造成告訴人戊○○、甲○○之恐懼不安，更
    助長社會逞凶鬥狠之暴戾之氣，對於民眾生活寧靜自由產生
    嚴重干擾，足致社會大眾驚恐而對社會秩序及安全影響甚鉅
    ，惡性非輕，應值嚴正非難；惟審酌被告4人犯後尚知坦承
    犯行，且與告訴人戊○○、甲○○達成和解，有本院111年度附
    民字第834號和解筆錄1份在卷可參（本院卷第145頁），兼
    衡被告己○○自述國中肄業之智識程度，目前幫其父親友人擔
    任司機，負責接送工作，家庭經濟狀況勉持；被告丁○○自述
    國中畢業之智識程度，目前待業中，待業之前從事木工，家
    庭經濟狀況很差；被告丙○○自述國中肄業之智識程度，目前
    從事板模工，家庭經濟狀況小康；被告乙○○自述國中畢業之
    智識程度，目前待業中，之前從事物流工作，家庭經濟狀況
    不好（本院卷第162至163、182頁）等一切情狀，分別量處
    如主文所示之刑，及就得易科罰金併定其應執行刑，並就得
    易科罰金部分均諭知易科罰金之折算標準，以示懲儆。
四、沒收部分：
　　被告等人就起訴書犯罪事實欄一、㈠所示犯行分別用以毆打
    、噴射告訴人戊○○、甲○○之甩棍1支、辣椒水1罐，固分別為
    被告丁○○、己○○所有，業據被告丁○○、己○○於本院自承在卷
    （本院卷第182、162頁），且均屬供被告犯罪所用之物，惟
    並未扣案，且非屬違禁物，亦不具刑法上重要性，被告丁○○
    於本院審理中陳稱：甩棍案發當天就壞掉了，我就丟在現場
    等語（本院卷第182頁）；被告己○○於本院審理中陳稱：辣
    椒水遺留在現場等語（本院卷第162頁），亦無證據證明上
    開物品現仍存在，為免將來執行之困難，爰依刑法第38條之
    2第2項規定均不予宣告沒收或追徵。
五、不另為不受理之諭知部分（即起訴書犯罪事實欄一、㈠傷害
    、毀損罪、犯罪事實欄一、㈡傷害罪部分）：
　㈠公訴意旨固認被告等人為如起訴書犯罪事實欄一、㈠、㈡所述
    行為，致告訴人戊○○受有頭部1公分撕裂傷、右手肘、右手
    掌骨折、頭部挫傷、雙腳膝蓋挫傷等傷害，致告訴人甲○○受
    有頭皮鈍傷、右側大腿、左側大腿、右側小腿、左側小腿擦
    傷等傷害，並砸毀告訴人戊○○管領使用車牌號碼000-0000號
    租賃小客車之擋風玻璃、駕駛及副駕駛座之車窗玻璃，認被
    告己○○、丁○○就起訴書犯罪事實欄一、㈠對告訴人戊○○、甲○○涉犯刑法第277條第1項之傷害罪、對告訴人戊○○涉犯刑法
    第354條之毀損罪；被告丙○○就起訴書犯罪事實欄一、㈠對告
    訴人戊○○、甲○○涉犯刑法第277條第1項之傷害罪；被告4人
    就起訴書犯罪事實欄一、㈡對告訴人戊○○涉犯刑法第277條第
    1項之傷害罪嫌等語。
　㈡按告訴乃論之罪，告訴人於第一審辯論終結前得撤回其告訴
    ，又告訴經撤回者，法院應諭知不受理之判決，並得不經言
    詞辯論為之，刑事訴訟法第238條第1項、第303條第3款、第
    307條分別定有明文。
　㈢經查，被告己○○、丁○○就起訴書犯罪事實欄一、㈠對告訴人戊○○、甲○○涉犯刑法第277條第1項之傷害罪、對告訴人戊○○涉
    犯刑法第354條之毀損罪；被告丙○○就起訴書犯罪事實欄一
    、㈠對告訴人戊○○、甲○○涉犯刑法第277條第1項之傷害罪；
    被告4人就起訴書犯罪事實欄一、㈡對告訴人戊○○涉犯刑法第
    277條第1項之傷害罪嫌，依刑法第287條前段、357條規定，
    均須告訴乃論。茲因告訴人戊○○、甲○○具狀撤回告訴，有聲
    請撤回告訴狀各1份附卷可憑（本院卷第167頁），揆諸前開
    規定，此部分應依法為不受理之諭知，惟因檢察官認此部分
    與前經本院論罪科刑部分有刑法第55條想像競合犯之裁判上
    一罪關係，故均不另為不受理之諭知，附此敘明。
據上論斷，應依刑事訴訟法第273條之1第1項、第299條第1項前
段、第310條之2、第454條第2項，判決如主文。
本案經檢察官陳昭德提起公訴，檢察官陳郁仁到庭執行職務。　
中　　華　　民　　國　　111 　年　　12　　月　   8　　日
                  刑事第三庭    法  官  王靜慧     
以上正本證明與原本無異。
如不服本判決應於收受本判決後20日內向本院提出上訴書狀，上
訴書狀應敘述具體理由。上訴書狀未敘述上訴理由者，應於上訴
期間屆滿後20日內補提理由書狀於本院(均須按他造當事人之人
數附繕本 )「切勿逕送上級法院」。 
中　　華　　民　　國　　111 　年　　12　　月　　9 　　日
                                書記官  陳怡君
附錄本案論罪科刑法條：
中華民國刑法第150條
在公共場所或公眾得出入之場所聚集三人以上，施強暴脅迫者，
在場助勢之人，處 1 年以下有期徒刑、拘役或 10 萬元以下罰
金；首謀及下手實施者，處 6 月以上 5 年以下有期徒刑。
犯前項之罪，而有下列情形之一者，得加重其刑至二分之一：
一、意圖供行使之用而攜帶兇器或其他危險物品犯之。
二、因而致生公眾或交通往來之危險。
中華民國刑法第302條第1項
私行拘禁或以其他非法方法，剝奪人之行動自由者，處5年以下
有期徒刑、拘役或9千元以下罰金。
中華民國刑法第304條第1項
以強暴、脅迫使人行無義務之事或妨害人行使權利者，處3年以
下有期徒刑、拘役或9千元以下罰金。

附  件：
臺灣新竹地方檢察署檢察官起訴書
                                     111年度偵字第9488號
                                               第10096號
                                               第10097號
                                               第10098號
　　被　　　告　己○○　
　　選任辯護人　王柯雅菱律師
　　被　　　告　丁○○　
　　　　　　　　丙○○　
　　　　　　　　乙○○　
上列被告等因妨害自由等案件，業經偵查終結，認應提起公訴，
茲將犯罪事實及證據並所犯法條分敘如下：
　　　　犯罪事實
一、己○○前於民國104年間，因施用毒品案件，經臺灣桃園地方
    法院以104年度桃簡字第857號判決判處有期徒刑4月確定；
    復因違反槍砲彈藥管制條例及恐嚇案件，經臺灣桃園地方法
    院以104年度訴字第579號判決分別判處有期徒刑2年，併科
    罰金新臺幣（下同）5萬元、3月確定；又因施用第二級毒品
    案件，經臺灣新北地方法院以104年度簡字第6694號判決分
    別判處有期徒刑4月、4月，應執行有期徒刑6月確定；上開
    三案件，經臺灣新北地方法院以105年度聲字第3792號裁定
    定應執行有期徒刑2年10月確定（下稱甲執行刑）；嗣於105
    年間，又因違反槍砲彈藥刀械管制條例案件，經臺灣桃園地
    方法院以105年度審訴字第1647號判決判處有期徒刑4月，併
    科罰金3萬元確定；復因施用第二級毒品案件，經臺灣桃園
    地方法院以105年度桃簡字第2377號判決判處有期徒刑6月確
    定；上開二案件，經臺灣桃園地方法院以106年度聲字第196
    4號裁定定應執行有期徒刑8月確定（下稱乙執行刑）；上開
    甲、乙執行刑經接續執行後，於107年9月7日縮短刑期假釋
    出監付保護管束，後經撤銷假釋，執行殘刑1年26日，於109
    年11月3日縮短刑期執行完畢。丙○○前於108年間，因詐欺案
    件，經臺灣新北地方法院以108年度原訴字7號判決判處有期
    徒刑1年6月（1次）、1年3月（4次）、1年1月（8次），應
    執行有期徒刑2年、緩刑5年確定，嗣經臺灣新北地方法院以
    109年度撤緩字第160號撤銷緩刑確定；又因詐欺案件，經臺
    灣新北地方法院以109年度簡字第490號判決判處拘役55日確
    定；上開二案件經接續執行，並於111年6月1日縮短刑期執
    行完畢。詎己○○、丙○○等2人仍均不知悔改，而與丁○○、乙○○等2人共同為下列行為：
（一）己○○受穆志忠（另行偵辦中）之指示，於110年6月9日23
      時24分許，駕駛車牌號碼000-0000號自用小客車，搭載丁○○（坐右前座）、陳睿坤（坐左後座）、乙○○（坐右後座
      ）等3人，前往新竹市○區○○路00號之四維停車場處理與戊○○之金錢糾紛，並由穆志忠先與戊○○、戊○○之女友甲○○等
      2人相約在上開停車場見面。詎己○○、丁○○、丙○○、乙○○
      等4人竟基於共同基於在公共場所聚集三人以上施強暴之妨
      害秩序、傷害、強制及毀損之犯意聯絡，於同日23時27分
      許，在上開停車場之公共場所內，由己○○駕駛車牌號碼00
      0-0000號自用小客車，以逼車方式阻擋戊○○所駕駛、由其
      租賃而管領使用之車牌號碼000-0000號租賃小客車，並在
      上開停車場內繞圈追逐，期間丁○○、丙○○等2人復下車在
      上開停車場內攔停戊○○所駕駛之租賃小客車，嗣於同日23
      時32分許，戊○○趁隙駕車撞開上開停車場之柵欄逃離，己○○見狀後竟與丁○○、陳睿坤、乙○○等3人承前之接續犯意
      ，由己○○駕駛車牌號碼000-0000號自用小客車在新竹市區
      追逐戊○○，戊○○因不熟悉新竹市區路況，而於同日23時34
      分許駛入新竹市東區東南街143巷之公共道路上，己○○遂
      駕駛車牌號碼000-0000號自用小客車將戊○○所駕駛之車牌
      號碼000-0000號租賃小客車逼入該巷34號巷底後，己○○、
      陳睿坤、丁○○、乙○○等4人均下車，由丁○○、己○○等2人分
      別持客觀上足供兇器使用之甩棍1支、辣椒水1罐（均未扣
      案），砸毀車牌號碼000-0000號租賃小客車之擋風玻璃、
      駕駛及副駕駛座之車窗玻璃，且持辣椒水朝戊○○、甲○○等
      2人噴射，並將戊○○、甲○○等2人自車牌號碼000-0000號租
      賃小客車強拉下車後，己○○、陳睿坤、丁○○等3人更以手
      、腳及上開甩棍、辣椒水毆打戊○○、甲○○等2人，並由乙○○則在場助勢，致戊○○受有傷害（詳如下述），甲○○受有
      頭皮鈍傷、右側大腿、左側大腿、右側小腿、左側小腿擦
      傷等傷害。
（二）嗣戊○○受傷無法反抗後，己○○見其所駕駛之車牌號碼000-
      0000號自用小客車受損，遂與丁○○、丙○○、乙○○等3人另
      共同基於傷害、剝奪他人行動自由之犯意聯絡，於同日23
      時36分許，在上開巷子內，由己○○、丙○○等2人自左後車
      門將戊○○強押至車牌號碼000-0000號自用小客車後座中間
      ，並由丙○○坐在後座左側、乙○○坐在後座右側，以控制戊○○之行動自由，己○○則駕車往桃園市龜山區、新北市林口
      區方向移動尋找修車廠，期間乘坐於左後座之丙○○更壓制
      戊○○之左手，將其頭部壓在中控扶手上並持續毆打，且要
      求戊○○撥打電話予甲○○籌錢賠償，嗣抵達桃園市龜山區後
      ，己○○更於翌（10）日0時36分許起至46分許止，在桃園
      市龜山區文化三路1之1號之7-11統一便利超商憲訓門市內
      購買紙筆，迫使為求脫身之戊○○簽署和解書1紙，丁○○、
      乙○○等2人則於此時陸續下車；嗣簽署完和解書後，己○○
      、丙○○等2人於同日1時13分許，再將戊○○押往新北市○○區
      ○○路00號之QK汽車旅館，然因戊○○向己○○表示手已斷裂非
      常疼痛，己○○方駕駛車牌號碼000-0000號自用小客車將戊○○帶往桃園市○○區○○街0號之長庚醫療財團法人林口長庚
      紀念醫院急診室外，嗣於同日1時38分許（監視器時間慢7
      分鐘）方使戊○○下車就醫，以此方式剝奪戊○○之行動自由
      逾2小時。經就醫診斷後，發現戊○○受有頭部1公分撕裂傷
      、右手肘、右手掌骨折、頭部挫傷、雙腳膝蓋挫傷等傷害
      。嗣因戊○○、甲○○報警處理，始查悉上情。
二、案經戊○○、甲○○等2人訴由新竹市警察局第三分局報告偵辦
    。
　　　　證據並所犯法條
一、證據清單及待證事實：
編號 證據名稱 待證事實 1 被告己○○於警詢時及偵訊中之供述 全部犯罪事實。 2 被告丁○○於警詢時及偵訊中之供述 全部犯罪事實。 3 被告丙○○於警詢時及偵訊中之供述 全部犯罪事實。 4 被告乙○○於警詢時及偵訊中之供述 坦承有在場助勢之事實，惟矢口否認有何妨害自由、傷害、毀損等犯行，辯稱：伊只有下車查看一下，告訴人戊○○被載上車時伊只是坐在旁邊沒有做什麼等語。 5 證人即告訴人戊○○於警詢時及偵訊中具結之證述 全部犯罪事實。 6 證人即告訴人甲○○於警詢時及偵訊中具結之證述 犯罪事實一、（一）全部犯罪事實。 7 新竹市警察局第三分局偵辦妨害自由、傷害及毀損案偵查報告、111年6月10日南門派出所員警偵查報告各1份 佐證上開犯罪事實。  8 南門綜合醫院乙種診斷證明書、長庚醫療財團法人林口長庚紀念醫院診斷證明書各1份 佐證上開犯罪事實。  9 告訴人戊○○有意錯誤填寫身分證字號之「合」解書影本1份 佐證上開犯罪事實。 10 告訴人戊○○、甲○○等2人受傷之照片14張 佐證上開犯罪事實。  11 新竹市東區東南街143巷之監視器錄像翻拍照片12張、告訴人戊○○駕駛之車牌號碼000-0000號租賃小客車遭毀損之照片2張 佐證上開犯罪事實。  12 新竹市警察局第三分局偵辦妨害秩序、傷害、妨害自由、恐嚇及毀損案偵查報告、車鼎租賃汽車出租單各1份 佐證上開犯罪事實。  13 四維停車場之監視器翻拍照片15張、7-11統一便利超商憲訓門市之監視器翻拍照片4張、QK汽車旅館入口之監視器翻拍照片2張、櫃台登記表翻拍照片1張、急診室外之監視器翻拍照片4張、案發後被告己○○與告訴人戊○○之訊息紀錄翻拍照片2張 佐證上開犯罪事實。  14 新竹市警察局第三分局搜索暨扣押筆錄、扣押物品目錄表、扣押物品收據、（採證）同意書各1份 佐證上開犯罪事實。  15 告訴人戊○○提供之匯款申請書影本2份 佐證上開犯罪事實。  16 被告己○○與被告丙○○通訊軟體微信對話紀錄翻拍照片5張、與穆志忠通訊軟體LINE對話紀錄翻拍照片11張 佐證上開犯罪事實。  17 被告丁○○手機截圖照片34張 佐證上開犯罪事實。  18 本署檢察官111年8月18日勘驗筆錄1份 佐證上開犯罪事實。 19 被告己○○、丙○○等2人之全國刑案資料查註表各1份 被告己○○、丙○○等2人構成累犯之事實。 
二、核被告己○○、丁○○、丙○○、乙○○等4人犯罪事實欄一、（一
    ）所為，被告己○○、丁○○、丙○○等3人係犯刑法第150條第2
    項第1款、第1項後段之意圖供行使之用而攜帶兇器在公眾場
    所或公眾得出入之場所聚集3人以上施強暴脅迫之下手實施、
    同法第277條第1項之傷害、同法第304條第1項之強制、同法
    第354條之毀損等罪嫌，被告乙○○所為，係犯刑法第150條第
    1項前段之在公眾場所或公眾得出入之場所聚集3人以上施強
    暴脅迫之在場助勢罪嫌。被告己○○、丁○○、丙○○、乙○○等4人
    犯罪事實欄一、（二）所為，均係犯刑法277條第1項之傷害
    、同法第302條第1項之私行拘禁等罪嫌。被告被告己○○、丁○○、丙○○、乙○○等4人就上開犯行均有犯意聯絡及行為分擔，請
    論以共同正犯。被告己○○、丁○○、丙○○等3人犯罪事實欄一、
    （一）所為，係以1接續之行為觸犯數罪名，為想像競合犯，
    請依刑法第55條前段規定，從一重之意圖供行使之用而攜帶
    兇器在公眾場所或公眾得出入之場所聚集3人以上施強暴脅迫
    之下手實施罪處斷。被告己○○、丁○○、丙○○、乙○○等4人犯
    罪事實欄一、（二）所為，係以1行為觸犯數罪名，為想像競
    合犯，請依刑法第55條前段規定，從一重之私行拘禁罪處斷
    。被告己○○、丁○○、丙○○、乙○○等4人所為1次妨害秩序、1
    次私行拘禁等犯行，犯意各別，行為互殊，請予分論併罰。又
    被告己○○、丙○○等2人有如犯罪事實欄所載之科刑及執行情形
    ，有刑案資料查註紀錄表2份存卷可參，渠等於受有期徒刑執行
    完畢後，5年內故意再犯有期徒刑以上之罪，為累犯，請參照大
    法官釋字第775號解釋意旨，審酌是否依刑法第47條第1項之
    規定加重其刑。未扣案之甩棍1支、辣椒水1罐，係供犯罪所
    用之物，如認屬被告等4人者，請依刑法第38條第2項之規定
    ，宣告沒收之。
三、依刑事訴訟法第251條第1項提起公訴。
　　此　致
臺灣新竹地方法院
中　　華　　民　　國　 111　　年　　8 　　月　　18　　日
　　　　　　　　　　　　　　　檢　察　官　陳 昭 德
本件證明與原本無異
中　　華　　民　　國　 111　　年　　8 　　月　　24　　日
                              書  記  官  邱 寶 範